臺灣臺東地方法院刑事判決
110年度簡上字第12號
上  訴  人  臺灣臺東地方檢察署檢察官
上  訴  人
即  被  告  陳富貴




上列上訴人因被告傷害案件，不服本院中華民國110年3月5日110
年度東簡字第22號第一審簡易判決（起訴案號：109年度偵字第3
492號），提起上訴，本院管轄之第二審合議庭判決如下：
    主  文
上訴均駁回。
    事實及理由
一、本件經本院審理結果，認第一審刑事簡易判決認事、用法均
    無違誤，量刑亦屬妥適，應予維持，除補充「被告陳富貴於
    本院審理中之自白（本院110年度簡上字第12號卷【下稱本
    院簡上字卷】第243頁）」作為證據外，其餘犯罪事實、證
    據及理由，均引用第一審刑事簡易判決及檢察官起訴書記載
    之犯罪事實、證據及理由（如附件）。
二、上訴意旨：
  ㈠檢察官上訴意旨略以：原審判決未審酌被告未與告訴人陳耀
    正達成和解或調解，另依告訴人所述，被告自事發後，四處
    與他人陳述係告訴人有錯，均為告訴人的不是，且買賣貨櫃
    屋之事宜並非被告所處理，實際上係被告在美國之姊為之等
    語，足見其犯後態度非佳，且告訴人之傷勢係在頭部、背部
    及雙肩，影響日常生活甚鉅等情，原審僅量處拘役55日，尚
    屬過輕，未能符合罪刑相當原則；告訴人亦具狀請求上訴，
    茲因原審判決就量刑部分既難認妥適，請撤銷原審判決，另
    為適當之判決，提起上訴等語。
  ㈡被告上訴意旨略以：伊因對方提起上訴才提起上訴，第一審
    判決後，伊也有找告訴人談和解等語。
三、本院判斷如下：
　㈠按關於刑之量定及緩刑之宣告，係實體法上賦予法院得為自
    由裁量之事項，倘已斟酌刑法第57條各款所列情狀，未有逾
    越法律所規定之範圍，或濫用其權限，即不得任意指摘為違
    法；且在同一犯罪事實與情節，如別無其他加重或減輕之原
    因，下級審量定之刑，亦無過重或失輕之不當情形，則上級
    審法院對下級審法院之職權行使，原則上應予尊重（最高法
    院75年台上字第7033號、72年台上字第6696號判例，85年度
     台上字第2446號判決意旨參照）。
  ㈡經查，原審以被告係犯刑法第277條第1 項之傷害罪，審酌被
    告遇事不思理性，對告訴人陳耀正率以暴力相向，致其受有
    頭部、背部及雙肩挫傷、右肩擦傷等傷害，所為應予非難；
    且於調解程序被告願給付新臺幣（下同）1 萬元並公開道歉
    ，告訴人則要求8 萬元並一次付清，因雙方條件差距過大致
    調解不成立，堪認被告迄今未修復與告訴人即被害人之關係
    ，此部分難為對其有利之酌量；惟念及其於偵查及本院訊問
    中坦承不諱之犯後態度，兼衡其與告訴人因貨櫃屋買賣履約
    糾紛之犯罪動機，並被告高職畢業之智識程度、現無業之職
    業背景、脊椎有病痛之身體狀況、月收入約7,000元並具低
    收入戶身分之家庭經濟狀況等一切情狀，本於罪刑相當之比
    例原則，依刑事訴訟法第449 條第1 項前段、第3 項、第45
    4 條第2項，刑法第277 條第1 項、第47條第1 項、第41條
    第1 項前段，刑法施行法第1 條之1 第1 項等規定，量處拘
    役55日，併諭知易科罰金之折算標準以新臺幣1,000元折算1
     日，核其認事用法並無違誤；且就量刑部分，顯係以被告
    之責任為基礎，斟酌刑法第57條所列事項，就被告犯行之犯
    罪動機、目的、手段、下手部位、告訴人所受傷害程度、犯
    罪當下之情境等情狀，及被告犯行應依刑法第47條第1項規
    定論以累犯並加重其刑，而為刑之量定，並未逾越法定刑度
    ，亦無過重、失輕或裁量權濫用之情形，本院自當予以尊重
    。
  ㈢綜上，揆諸前開最高法院判例意旨，殊難任意指摘原審量刑
    過輕或過重，是檢察官循告訴人之請求，以原審量刑過輕為
    由，提起上訴，及被告亦提起上訴，均為無理由，均應予駁
    回。
據上論斷，應依刑事訴訟法第455 條之1 第1 項、第3 項、第36
8 條、第373 條，判決如主文。
本案經檢察官曾揚嶺、馮興儒提起公訴，檢察官洪清秀到庭執行
職務。
中　　華　　民　　國　　111 　年　　5 　　月　　25　　日
                  刑事第二庭  審判長法  官  蔡立群
                                    法  官  姚亞儒
　　                                法  官  徐晶純
以上正本證明與原本無異。
本件判決不得上訴。
                                    書記官  尹  瑋
中　　華　　民　　國　　111 　年　　5 　　月　　25　　日